臺灣高等法院臺南分院刑事裁定
110年度毒抗字第854號
抗  告  人  李宗達

上列抗告人因聲請觀察勒戒案件（110年度聲觀字第241號、毒偵
字第1049號），不服臺灣雲林地方法院中華民國110年10月13日1
10年度毒聲字第407號裁定，提起抗告，本院裁定如下：
    主  文
抗告駁回。
    理  由
一、抗告意旨略以：我是在朋友家被警方帶回家驗尿，警方問我
    在朋友家有沒有施用，我回答沒有，我也不知道吸食器的樣
    子，當日我才知道吸食器的樣子，我沒有要逃避我犯的錯誤
    ，我也是第一次才知道，我在等通知，我希望法官可以裁定
    戒癮治療，因為我需要工作，我是打零工，沒有工作可能連
    吃飯都有問題等語。
二、抗告人於民國110年7月5日15時30分許，因自願接受採集尿
    液，而經警採尿送驗，結果為安非他命、甲基安非他命陽性
    反應，此有自願接受採集尿液送檢驗同意書、雲林縣警察局
    臺西分局委託檢驗尿液代號與真實姓名對照認證單、代號與
    真實姓名對照表、立人醫事檢驗所濫用藥物尿液檢驗報告可
    參。抗告人雖於警詢辯稱：我在雲林縣東勢鄉友人住處，因
    友人為通緝犯遭警查獲，且桌上有安非他命吸食器，配合警
    方調驗尿液，我不曾吸食毒品等語，然查：抗告人經採尿送
    驗，初步檢驗（EIA酵素免疫分析法）結果為安非他命類陽
    性反應，確認檢驗（LC/MS/MS液相層析串聯質譜法）結果呈
    安非他命、甲基安非他命陽性反應，安非他命數值為5430ng
    /mL，甲基安非他命則為21907ng/mL，而依濫用藥物尿液檢
    驗作業準則第18條第1項規定：「初步檢驗結果在閾值以上
    或有疑義之尿液檢體，應再進行確認檢驗。確認檢驗結果在
    下列閾值以上者，應判定為陽性：一、安非他命類藥物：㈠
    安非他命：500ng／mL。㈡甲基安非他命：甲基安非他命500ng
    ／mL，且其代謝物安非他命之濃度在100ng／mL以上。」被告
    採集之尿液，經以酵素免疫分析法初步檢驗之結果為安非他
    命類陽性反應，再以液相層析串聯質譜法確認檢驗之結果，
    安非他命數值為5430ng/mL，甲基安非他命則為21907ng/mL
    ，均高於閾值安非他命100ng/mL以上、甲基安非他命500ng/
    mL以上，依上開規定，應判定為甲基安非他命陽性，核無違
    誤。而酵素免疫分析法屬免疫學分析原理，當其他藥物化學
    結構相近才可能引起偽陽性；氣（液）相層析質譜儀法則係
    目前確認藥物篩檢結果時最常採用之確認方法，在良好的操
    作條件下，以氣（液）相層析質譜儀作藥物及其代謝物之定
    性及定量分析，幾乎不會有偽陽性反應產生。又常人如未施
    用毒品，其尿液中當不會呈現毒品及其代謝物陽性反應，倘
    有施用甲基安非他命者，所施用之甲基安非他命經口服投與
    後，約70%於24小時內自尿中排出，約90%於96小時內自尿中
    排出，而其成分之檢出，與其投與方式、投與量、個人體質
    、採尿時間與檢測儀器之精密度等諸多因素有關，因此僅憑
    尿液中呈甲基安非他命陽性反應，推算吸食時間距採集時間
    之長短，最長可能不會超過4日等情（改制前行政院衛生署
    管制藥物管理局94年12月6日管檢字第0940013353號函、95
    年5月10日管檢字第0950004893號函參照），是本件立人醫
    事檢驗所濫用藥物尿液檢驗報告判定，抗告人尿液中含有甲
    基安非他命代謝物陽性反應，則抗告人於110年7月5日15時3
    0分採尿回溯96小時內某時，以不詳方式施用甲基安非他命
    ，即可認定。
三、犯毒品危害防制條例第10條之罪者，檢察官應聲請法院裁定
    ，令被告入勒戒處所觀察、勒戒，其期間不得逾2 月。毒品
    危害防制條例第20條第1 項定有明文。查：抗告人前未曾因
    違反毒品危害防制條例案件送勒戒處所觀察、勒戒，或送戒
    治處所強制戒治，有臺灣高等法院被告前案紀錄表在卷可參
    ，抗告人抗告意旨雖主張願接受戒癮治療，然依刑事訴訟法
    第253條之2第1項第6款、第2項規定，檢察官所為之附戒癮
    治療命令緩起訴處分，應得被告之同意，本件抗告人於偵查
    中既否認有施用毒品之情形，本無從期待其自願履行緩起訴
    處分之附帶命令，且經本院傳喚抗告人到庭陳述意見，抗告
    人經合法傳喚，無正當理由未到庭（本院卷第25頁），亦可
    見抗告人並無積極面對後續司法程序之決心，是檢察官聲請
    裁定觀察、勒戒，並無何裁量瑕疵之可言，原裁定依檢察官
    之聲請，適用毒品危害防制條例第20條第1項規定，裁定被
    告入勒戒處所觀察、勒戒，其期間不得逾2月，核無違誤，
    抗告人請求撤銷原裁定，為無理由，應予駁回。
四、應適用之法律 刑事訴訟法第412條。　　
中　　華　　民　　國　　110 　年　　11　　月　　29　　日
                  刑事第一庭    審判長法  官　楊清安
                                      法  官　陳顯榮
                                      法　官  蕭于哲
以上正本證明與原本無異。
不得再抗告。
　　　　　                            書記官　徐振玉
中　　華　　民　　國　　110 　年　　11　　月　　29　　日